---
title: "mini_case_report"
format: pdf
---

```{r}
library(tidyverse)
gym_raw <- read_csv("../data/gym_membership_behavior.csv")
source("../scripts/02_prepare_data.R")
source("../scripts/03_analysis.R")
source("../scripts/04_figures.R")
```

# Introduktion

I den här rapporten analyseras medlemsbeteende i en träningskedja. Fokus ligger på två frågor: hur medlemskapstyperna skiljer sig åt i användning och spend, och om det finns tecken på att lägre engagemang hänger ihop med avhopp.

# Fråga 1

Hur skiljer sig medlemskapstyperna åt i användning och spend?

```{r}
membership_summary

```

```{r}
p_spend_membership
```

Premium-medlemmar verkar ha tydligt högre monthly spend än både Standard och Basic. Standard ligger i mitten, medan Basic ligger lägst. Figuren visar också att spridningen är större i Premium-gruppen än i Basic-gruppen.

```{r}
p_visits_membership
```

Antal besök verkar också skilja sig mellan grupperna. Premium ligger högst även här, medan Basic ligger lägre. Skillnaderna är tydliga, även om de inte är lika stora som för spend.

# Fråga 2

Finns det tecken på att lägre engagemang hänger ihop med avhopp?

```{r}
cancellation_summary
```

```{r}
p_satisfaction_cancel
```

```{r}
cancel_test
```
